臺灣嘉義地方法院刑事判決
111年度易字第380號
公  訴  人  臺灣嘉義地方檢察署檢察官
被      告  李東雄


            吳國勝



上列被告因竊盜案件，經檢察官提起公訴（110年度少連偵字第8
9號），被告於本院準備程序中就被訴事實為有罪之陳述，經本
院裁定以簡式審判程序審理，判決如下：
    主  文
丙○○共同犯踰越窗戶及安全設備侵入住宅竊盜罪，處有期徒刑玖
月。又犯侵入住宅竊盜罪，處有期徒刑陸月，如易科罰金，以新
臺幣壹仟元折算壹日。均緩刑貳年，並應於民國一一一年十一月
二十五日前，向乙○○支付新臺幣陸拾陸萬元，及向丁○支付新臺
幣柒仟元之損害賠償；緩刑期間付保護管束。
甲○○共同犯踰越窗戶及安全設備侵入住宅竊盜罪，處有期徒刑陸
月，如易科罰金，以新臺幣壹仟元折算壹日。
    犯 罪 事 實
一、丙○○於民國110年2月7日上午2時21分許，駕車搭載甲○○，行
    經嘉義縣○○鄉○○村○○00○0號乙○○住宅前時，見該屋暫無人在
    內，認有機可乘，二人竟意圖為自己不法之所有，共同基於
    竊盜之犯意聯絡，二人下車後一同前往該住處旁巷子，由丙○○攀爬踰越該住宅後方，屬安全設備之圍牆，再沿住宅與旁
    邊車庫牆面攀爬至2樓，踰越該住宅2樓未上鎖之浴室窗戶，
    侵入住宅後，徒手竊取乙○○所有，置於該住處之金戒指6個
    、金項鍊5條、金耳環1對、金手環3對、玉手鐲2個等金飾（
    金飾重量共計約10兩）、Citizen手錶1支、新臺幣紙鈔、美
    金紙鈔、沙烏地阿拉伯紙鈔、新加坡紙鈔、阿拉伯聯合大公
    園紙鈔數張，吳國勝則負責在屋外把風，得手後二人即一同
    駕車逃離現場，並於同日上午某時，將上開金飾以新臺幣（
    下同）42萬元之價格，變賣給不知情之址設嘉義市○區○○○路
    000號「金秀翠珠寶銀行」負責人，甲○○分得10萬元及Citiz
    en手錶1支，其餘由丙○○分得。
二、丙○○意圖為自己不法之所有，基於竊盜之犯意，於110年2月
    24日凌晨某時，前往嘉義縣○○市○○里○○○000號丁○住宅，徒
    手開啟該住宅未上鎖之門後侵入該住宅，徒手竊取丁○所有
    之黑色女用皮包1個（內有現金新臺幣7,000元、合作金庫銀
    行提款卡1張、全聯福利中心福利卡1張）得手，隨即攜贓逃
    離現場。
三、案經乙○○、丁○訴由嘉義縣警察局朴子分局報告臺灣嘉義地
    方檢察署檢察官偵查起訴。
    理  由
一、本件係經被告丙○○、甲○○於準備程序當庭表示認罪，而經本
    院裁定以簡式審判程序加以審理，則依據刑事訴訟法第273
    條之2、同法第159條第2項之規定，不適用傳聞法則有關限
    制證據能力之相關規定，合先敘明。
二、上揭犯罪事實，業據被告丙○○於警詢、偵訊、本院準備程序
    及審理時、被告甲○○於偵訊、本院準備程序及審理時均坦承
    不諱（見嘉朴警偵字第1100018755號卷，下稱警卷，第57-6
    0、73-83頁；110年度少連偵字第89號卷，下稱偵卷，第45-
    47、63-66頁；111年度易字第380號卷，下稱易卷，第81-82
    、103、109-115、145-146、151、157-158頁），並經證人
    即告訴人乙○○、丁○、證人即丙○○之員工曾○閎（93年9月生
    ，真實姓名詳卷）於警詢時證述明確（見警卷第3-11、47-5
    1、105-111、117-122頁），另有勘察採證同意書1份、現場
    照片26張、贓物認領保管單2份、被告甲○○扣案物品照片4張
    、扣案提款卡、全聯福利中心福利卡影本、指認犯罪嫌疑人
    紀錄表各1份、扣押筆錄、本院搜索票、搜索、扣押筆錄各1
    份、扣押物品目錄表2份、扣押物品清單1份、被告丙○○之搜
    索及扣案物品照片10張、商業登記抄本1份、監視器翻拍照
    片4張、蒐證照片3張、車輛詳細資料報表2張、監視器錄影
    光碟1片、影片截圖導覽4張、監視器翻拍照片及說明1份在
    卷可參（見警卷第13、15-39、警41-45、53-56、61-69、72
    、85-90、93-103、133、137-148頁；易卷第35-41、57-71
    頁、證件存置袋），足認被告二人所為之任意性自白，核與
    事實相符，本件事證明確，被告二人犯行均堪予認定。 
三、論罪科刑：
(一)核被告二人就犯罪事實欄一所為，均係犯刑法第321條第1項
    第1款、第2款之踰越窗戶及安全設備侵入住宅竊盜罪，被告
    丙○○就犯罪事實欄二所為，係犯刑法第321條第1項第1款之
    侵入住宅竊盜罪：
　1.刑法第321條第1項所列各款為竊盜之加重條件，如犯竊盜罪
    兼具數款加重情形時，因竊盜行為祇有1個，仍祇成立一罪
    ，不能認為法律競合或犯罪競合，但判決主文應將各種加重
    情形順序揭明，理由並應引用各款，俾相適應（最高法院69
    年台上字第3945號判決意旨參照）。被告就犯罪事實欄一部
    分，同時構成刑法第321條第1項第1款、第2款之罪，依上開
    最高法院判決意旨，僅構成1罪。檢察官就此部分雖未論被
    告二人有踰越窗戶及安全設備侵入住宅之加重要件，然此部
    分與檢察官起訴並經本院判決有罪之部分，有單純一罪之關
    係，為起訴效力所及，本院自應併予審理。
　2.被告二人就犯罪事實欄一部分，彼此間具犯意聯絡及行為分
    擔，均為共同正犯。
　3.被告丙○○所犯踰越窗戶及安全設備侵入住宅竊盜罪一罪、侵
    入住宅竊盜罪一罪，犯意各別，行為互殊，應予分論併罰。
(二)被告甲○○前因不能安全駕駛案件，經臺灣新北地方法院以10
    5年度交簡字第785號判處有期徒刑2月確定，於105年7月4日
    易科罰金執行完畢等情，有上開判決及刑案資料查註紀錄表
    1份在卷可佐（見偵卷第23-24頁；易卷第119-120頁），其
    於受徒刑之執行完畢後，5年以內故意再犯本件有期徒刑以
    上之罪，為累犯，其於受徒刑之執行完畢後，5年以內故意
    再犯本件有期徒刑以上之罪，為累犯。然本院考量其前案與
    本案所侵害法益、犯罪手段不盡相同，前案業經法院判決有
    期徒刑2月並執行完畢，距其為本件犯行相隔4年7個月，而
    其本案所犯之踰越窗戶及安全設備侵入住宅竊盜罪，最輕本
    刑為有期徒刑6月，刑度非輕，參以其係以把風方式共同為
    本件犯行，並非實際下手行竊之人，且其已與告訴人乙○○調
    解成立，目前按期賠償告訴人乙○○所受之損害，有調解筆錄
    、匯款資料各1份附卷足查（見易卷第95-97、129頁），綜
    合上開一切情狀，本院認被告甲○○有因加重本刑致其所受刑
    罰超過其所應負擔罪責的情形，爰不依刑法第47條第1項規
    定加重其刑。
(三)爰審酌被告二人不思正途獲取財物，本件犯罪之手段、分工
    、各次竊取財物之種類、數量、告訴人二人所受之損害，被
    告二人犯後坦承犯行，二人均已與告訴人乙○○調解成立，有
    調解筆錄2份在卷可參（見易卷第95-97、137-139頁），被
    告丙○○亦表示願意賠償告訴人丁○所受損害，暨被告丙○○自
    陳國中畢業之智識程度、離婚，從事太陽能板工作，獨居；
    被告甲○○自陳國中畢業之智識程度、已婚，從事水電工作，
    目前住宿舍等一切情狀，就被告丙○○部分分別量處如主文第
    1項所示之刑，及就侵入住宅竊盜部分諭知易科罰金之折算
    標準；就被告甲○○部分量處如主文第2項所示之刑，及諭知
    易科罰金之折算標準。
四、緩刑：
(一)查被告丙○○前因傷害案件，經本院以103年度朴簡字第183號
    判處有期徒刑6月，於104年8月18日執行完畢等情，有臺灣
    高等法院被告前案紀錄表1份在卷可查（見易卷第12頁）。
    其前因故意犯罪受有期徒刑以上刑之宣告，執行完畢後，5
    年以內未曾因故意犯罪受有期徒刑以上刑之宣告，茲因一時
    思慮欠週而罹刑章，經此次刑之宣告，應知警惕而無再犯之
    虞，本院認其所受宣告之刑，以暫不執行為適當，爰併諭知
    緩刑2年，以啟自新；復斟酌被告丙○○與告訴人乙○○調解成
    立，需於111年11月25日前支付66萬元給告訴人乙○○，此有
    調解筆錄1份存卷可查（見易卷第137-139頁），而被告丙○○
    於本院審理時，亦表示願意賠償告訴人丁○所受之損害（見
    易卷第160頁），依刑法第74條第2項第3款規定及調解筆錄
    內容，命被告丙○○於111年11月25日前，向告訴人乙○○支付6
    6萬元，及向告訴人丁○支付7,000元之損害賠償。依刑法第7
    4條第4項規定，上開內容得為民事強制執行名義，且依刑法
    第75條之1第1項第4款規定，違反上開之負擔情節重大，足
    認原宣告之緩刑難收其預期效果，而有執行刑罰之必要者，
    告訴人得請求檢察官向本院聲請撤銷對被告丙○○所為之緩刑
    宣告。又審酌被告丙○○法紀觀念淡薄，為使其能記取教訓避
    免再犯，依刑法第93條第1項之規定，諭知緩刑期間付保護
    管束。
(二)至於被告甲○○雖亦與告訴人乙○○調解成立，然因被告甲○○前
    因毒品危害防制條例案件，經臺灣新北地方法院以108年度
    簡字第4304號判處有期徒刑2月確定，於110年2月24日易科
    罰金執行完畢，有臺灣高等法院被告前案紀錄表1份附卷可
    證（見易卷第19頁），是被告甲○○並不符合刑法第74條第1
    項各款之要件，本院自無從為緩刑之諭知。
五、沒收：
(一)被告二人為犯罪事實欄一之犯罪所得為金戒指6個、金項鍊5
    條、金耳環1對、金手環3對、玉手鐲2個等金飾（金飾重量
    共計約10兩）、Citizen手錶1支、新臺幣紙鈔、美金紙鈔、
    沙烏地阿拉伯紙鈔、新加坡紙鈔、阿拉伯聯合大公園紙鈔：
　1.其中Citizen手錶1支已發還告訴人乙○○，有贓物認領保管單
    1份附卷足證(見警卷第41頁)，爰不另為沒收之諭知。
　2.金飾部分已以42萬元之價格，變賣給「金秀翠珠寶銀樓」負
    責人，其中被告甲○○分得10萬元，被告丙○○分得32萬元；其
    餘之紙鈔亦歸被告丙○○，原應依刑法第38條之1第1項前段規
    定宣告沒收之，於全部或一部不能沒收或不宜執行沒收時，
    依同條第3項規定追徵其價額，然本院考量被告二人已與告
    訴人乙○○調解成立，日後需依調解筆錄內容賠償告訴人乙○○
    所受損害，如仍就犯罪所得宣告沒收及追徵價額，對其等而
    言實屬過苛，爰不另為沒收及追徵價額之諭知。
(二)被告丙○○為犯罪事實欄二之犯罪所得為黑色女用皮包1個、
    現金7,000元、合作金庫銀行提款卡1張、全聯福利中心福利
    卡1張：
　1.其中黑色女用皮包1個、合作金庫銀行提款卡1張、全聯福利
    中心福利卡1張已發還告訴人丁○，有贓物認領保管單1份存
    卷可證（見警卷第53頁），爰不另為沒收之諭知。
　2.其餘之現金7,000元，並未扣案，亦未發還告訴人丁○，原應
    依刑法第38條之1第1項前段規定宣告沒收之，於全部或一部
    不能沒收或不宜執行沒收時，依同條第3項規定追徵其價額
    ，然本院考量被告丙○○已表示願意賠償告訴人丁○所受損害
    ，並經本院以被告丙○○需賠償告訴人丁○7,000元，做為緩刑
    所附條件，是如仍就此部分犯罪所得宣告沒收及追徵價額，
    對被告丙○○而言亦屬過苛，爰不另為沒收及追徵價額之諭知
    。
據上論斷，應依刑事訴訟法第273條之1第1項、第299條第1項前
段（僅記載程序法條），判決如主文。
本案經檢察官陳睿明提起公訴，檢察官劉達鴻、陳則銘到庭執行
職務。
中　　華　　民　　國　　111 　年　　9 　　月　　15　　日
                  刑事第二庭    法　官  吳育汝　
以上正本證明與原本無異。
如不服本判決應於收受判決後20日內向本院提出上訴書狀，並應
敘述具體理由；其未敘述上訴理由者，應於上訴期間屆滿後20日
內向本院補提理由書（均須按他造當事人之人數附繕本）「切勿
逕送上級法院」。告訴人或被害人如對於本判決不服者，應具備
理由請求檢察官上訴，其上訴期間之計算係以檢察官收受判決正
本之日期為準。
中　　華　　民　　國　　111 　年　　9 　　月　　15　　日
                                書記官  黃士祐
附錄論罪科刑法條：
中華民國刑法第321條：
犯前條第1項、第2項之罪而有下列情形之一者，處6月以上5年以
下有期徒刑，得併科50萬元以下罰金：
一、侵入住宅或有人居住之建築物、船艦或隱匿其內而犯之。
二、毀越門窗、牆垣或其他安全設備而犯之。
三、攜帶兇器而犯之。
四、結夥三人以上而犯之。
五、乘火災、水災或其他災害之際而犯之。
六、在車站、港埠、航空站或其他供水、陸、空公眾運輸之舟、
    車、航空機內而犯之。
前項之未遂犯罰之。